【裁判字號】    97,訴,2806
【裁判日期】    970828
【裁判案由】    毒品危害防制條例
【裁判全文】
臺灣板橋地方法院刑事判決              97年度訴字第2806號
公  訴  人  臺灣板橋地方法院檢察署檢察官
被      告  甲○○
上列被告因違反毒品危害防制條例案件，經檢察官提起公訴（97
年度毒偵字第4265號、第4617號），因被告於準備程序中就被訴
事實為有罪之陳述，經本院合議庭裁定由受命法官獨任進行簡式
審判程序，並判決如下：
    主  文
甲○○施用第一級毒品，累犯，處有期徒刑柒月；又施用第一級
毒品，累犯，處有期徒刑柒月。應執行有期徒刑壹年。
    事  實
一、甲○○前於民國91年間因施用毒品案件，經本院以91年度毒
    聲字第651 號裁定送觀察、勒戒，因認無繼續施用毒品之傾
    向，於91年3 月13日執行完畢釋放，並由臺灣板橋地方法院
    檢察署檢察官以91年度毒偵字第914 號為不起訴處分確定；
    復因施用毒品案件，經本院以92年度毒聲字第3242號裁定送
    觀察、勒戒，因認無繼續施用毒品之傾向，於93年1 月18日
    執行完畢釋放，並由臺灣板橋地方法院檢察署檢察官以92年
    度毒偵字第2088號為不起訴處分確定；又因施用毒品，經本
    院以95年度訴字第3779號判處有期徒刑10月、6 月，依法減
    為有期徒刑5 月、3 月確定；另因違反著作權法案件，經本
    院以95年度易字第1263號判處有期徒刑1 年2 月，依法減為
    有期徒刑7 月確定；再因詐欺案件，經本院以96年度簡字第
    3305號判處有期徒刑3 月，依法減為有期徒刑1 月又15日確
    定，前開4案經裁定應執行有期徒刑1 年2 月確定，並於96
    年12月15日縮刑期滿執行完畢。
二、詎甲○○仍不知悔改，於觀察、勒戒執行完畢釋放後5 年內
    ，再犯上開毒品案件後，分別基於施用第一級毒品海洛因之
    犯意，於97年3 月11日某時許、同年5 月1 日某時許，在臺
    北縣三重市○○○街33號3 樓之住處內（起訴書略載為97年
    3 月11日為警採尿前回溯26小時內某時、97年5 月1 日為警
    採尿前回溯26小時內某時，在不詳地點），以針筒注射稀釋
    後之海洛因之方式，施用海洛因各1 次。嗣於97年3 月11日
    ，在上址為警查獲，另於97年5 月1 日13時許，在臺北縣三
    重市○○街48號前，為警查獲，分經警採其尿液採驗後，均
    呈嗎啡陽性反應，始查悉上情。
三、案經臺北縣政府警察局三重分局、臺北市政府警察局中正第
    一分局分別報告臺灣板橋地方法院檢察署檢察官偵查起訴。
   理  由
一、上揭分別施用第一級毒品海洛因各1 次等事實，業據被告甲
    ○○於本院審理時坦承不諱，而被告二次為警查獲時採集之
    尿液，經送驗結果均呈嗎啡陽性反應，此有臺灣檢驗科技股
    份有限公司CH/2008/30411 號濫用藥物檢驗報告、臺灣尖端
    先進生技醫藥股份有限公司97年5 月9 日濫用藥物檢驗報告
    、臺北縣警察局三重分局查獲毒品案件被移送者姓名代碼對
    照表、臺北市政府警察局偵辦毒品案件尿液檢體委驗單各1
    份在卷可佐，被告上開自白與事實相符，堪信其為真實。又
    被告前於91年間因施用毒品案件，經本院以91年度毒聲字第
    651 號裁定送觀察、勒戒，因認無繼續施用毒品之傾向，於
    91年3 月13日執行完畢釋放，並由臺灣板橋地方法院檢察署
    檢察官以91年度毒偵字第914 號為不起訴處分確定；復因施
    用毒品案件，經本院以92年度毒聲字第3242號裁定送觀察、
    勒戒，因認無繼續施用毒品之傾向，於93年1 月18日執行完
    畢釋放，並由臺灣板橋地方法院檢察署檢察官以92年度毒偵
    字第2088號為不起訴處分確定；又因施用毒品，經本院以95
    年度訴字第3779號判處有期徒刑10月、6 月，依法減為有期
    徒刑5 月、3 月確定，有臺灣高等法院被告前案紀錄表1 份
    附卷可佐，其於觀察、勒戒執行完畢釋放後5 年內，再犯上
    開施用毒品案件後，再為本件施用毒品犯行，應可認定。本
    案事證明確，被告犯行洵堪認定，應予依法論科。
二、核被告所為，均係犯毒品危害防制條例第10條第1 項之施用
    第一級毒品罪（2 次）。被告2 次於施用前持有海洛因之低
    度行為，分為其施用之高度行為所吸收，不另論罪。被告前
    開2 次施用毒品之犯行，犯意各別，行為互異，應予分論併
    罰。又被告前因施用毒品案件，經本院以95年度訴字第3779
    號判處有期徒刑10月、6 月，依法減為有期徒刑5 月、3 月
    確定；又因違反著作權法案件，經本院以95年度易字第1263
    號判處有期徒刑1 年2 月，依法減為有期徒刑7 月確定；再
    因詐欺案件，經本院以96年度簡字第3305號判處有期徒刑3
    月，依法減為有期徒刑1 月又15日確定，前開4 案經裁定應
    執行有期徒刑1 年2 月確定，並於96年12月15日縮刑期滿執
    行完畢，有臺灣高等法院被告前案紀錄表1 份附卷可稽，其
    受有期徒刑之執行完畢，於5 年內故意再犯本件有期徒刑以
    上之2 罪，均為累犯，爰依刑法第47條第1 項規定分別加重
    其刑。爰審酌被告之前科紀錄、犯罪動機、手段、生活狀況
    、國小畢業之智識程度、施用毒品係對自己身體之殘害，及
    其犯罪後均坦承犯行之態度等一切情狀，分別量處如主文所
    示之刑，併定其應執行之刑。至扣案之不銹鋼鐵門2 片、車
    牌號碼HPT-829 號機車1 輛、機車鑰匙1 把，為被告涉犯竊
    盜犯行之扣案物，客觀上難認與本案有何關連，爰不予宣告
    沒收，附此敘明。
據上論斷，應依刑事訴訟法第273 條之1 第1 項、第299 條第 1
項前段，毒品危害防制條例第10條第1 項，刑法第11條前段、第
47條第1 項、第51條第5 款，判決如主文。
本案經檢察官陳旻源到庭執行職務。
中    華    民    國    97    年    8     月    28    日
                  刑事第十三庭  法  官  俞秀美
以上正本證明與原本無異。
如不服本判決，應於判決送達後10日內向本院提出上訴狀（應附
繕本）。
                                書記官  謝怡貞
中    華    民    國    97    年    8     月    28    日
附錄本案論罪科刑之法條：
毒品危害防制條例第10條
施用第一級毒品者，處 6 月以上 5 年以下有期徒刑。
施用第二級毒品者，處3 年以下有期徒刑。


司法院資訊處製作；財團法人民間司法改革基金會備份。
